【裁判字號】    98,抗,272
【裁判日期】    980729
【裁判案由】    禁止接見及通信之處分
【裁判全文】
臺灣高等法院高雄分院刑事裁定           98年度抗字第272號
抗  告  人
即  被  告  甲○○
                    （現羈押於臺灣高雄看守所）
選任辯護人  鄭國安律師
            賴柏宏律師
上列抗告人因違反毒品危害防制條例案件，不服臺灣高雄地方法
院中華民國98年7 月15日禁止接見通信之裁定（98年度偵聲字第
338 號），提起抗告，本院裁定如下：
    主  文
抗告駁回。
    理  由
一、本件抗告意旨略以：(一)抗告人即被告甲○○於到案偵訊時雖
    曾供稱知悉系爭貨櫃內所夾帶之物為第一級毒品海洛因等情
    ，惟實情為被告於受託辦理運輸本件貨櫃時係誤認夾帶之物
    品為水產樣品，對內夾藏有第一級毒品海洛因一事確不知情
    ，遲至本件貨櫃到達臺灣後而於被告等人被捕前，在被告葉
    榮富之告知下始得知內有毒品，被告嗣後就系爭貨櫃夾帶海
    洛因一事雖為知悉，然被告於行為時實欠缺運輸第一級毒品
    之故意，並無翻異前詞之問題。(二)被告到案後即配合檢警之
    偵訊，並說明案情之始末，且於製作相關筆錄過程亦無推諉
    卸責，實無致追訴、審判程序無法順利進行之情事，並主動
    提供訊息供檢警偵查。另於羈押期間經檢察官提訊時，被告
    就參與運輸毒品情節、共犯涉犯部分，雖與先前供述有異，
    惟被告乃係就本案案情更鉅細靡遺妥為交待，一一說明事情
    之發生經過及始末，當中並主動供出幕後主嫌為何人，及該
    名主嫌於何時何地指示將系爭貨櫃運輸至臺灣等細節，倘若
    有勾串共犯、證人之可能，被告何必主動告知情揭情事，顯
    見被告已盡力配合檢警需求，協助蒐集其他共犯之不法事證
    。況除被告所委任之辯護人外，被告於羈押期間內所接見會
    談之人僅有其家屬，與證人或共犯並無任何通信或接觸，實
    難認被告有何勾串共犯、證人之虞。(三)原審徒以被告於羈押
    期間經檢察官提訊時，翻異前詞，就參與運輸毒品情節、共
    犯涉犯部分與先前供述有異，未能詳查被告已充分說明案情
    之始末並供出幕後主嫌等情，率為認定被告有勾串共犯、證
    人之虞，復未說明有何事實足認被告未予禁止接見通信確有
    勾串之危險，即逕准予禁止接見通信之聲請，不無牴觸前揭
    規範之意旨。因認原裁定認事用法均有違誤，應予撤銷，爰
    依法提起抗告，請求撤銷原裁定等語。
二、經查，被告經法院訊問後，認被告涉犯毒品危害防制條例第
    4 條第1 項運輸第一級毒品罪嫌重大，所犯為死刑、無期徒
    刑或最輕本刑為5 年以上有期徒刑之罪，且於高雄小港機場
    企圖出境前經警拘提到案，有逃亡之事實，非予羈押，顯難
    進行追訴，並有羈押之必要，依刑事訴訟法第101 條第1 項
    第1 款、第3 款之規定，准許檢察官之聲請而裁定羈押被告
    。嗣因檢察官認上開羈押未禁止被告接見通信，而被告於偵
    查中翻異前述，顯有勾串之事實，且本案尚有共犯葉○○在
    逃，爰聲請禁止被告接見通信。經原審審酌卷內所附事證，
    認被告於羈押期間經檢察官提訊時，翻異前詞，就參與運輸
    毒品情節、共犯涉犯部分與先前供述有異，足認有勾串之虞
    ，故准許檢察官之聲請，裁定被告禁止接見通信。查依檢察
    官羈押聲請書所附法務部調查局南部地區機動工作組解送人
    犯報告書及被告之供述，被告確犯毒品危害防制條例第4 條
    第1 項之運輸第一級毒品罪名嫌疑重大，惟被告於羈押期間
    經檢察官提訊時，翻異前詞，就其參與運輸毒品之情節、共
    犯涉犯之部分與先前之供述有異，足見檢察官認其有勾串共
    犯之事實，尚非無據。被告雖辯稱：其乃係就本案案情更鉅
    細靡遺妥為交待，一一說明事情之發生經過及始末，並主動
    供出幕後主嫌為何人，及該名主嫌於何時何地指示將系爭貨
    櫃運輸至臺灣等細節，始與先前之供述有異云云。然被告於
    98年5 月27日偵查中係供稱：「（問：南機組今日在高雄港
    63 號 碼頭查獲1 只WHLU0000000 號內藏有10塊海洛因磚貨
    櫃是否你進口？）是。是我幫葉榮富處理帶進來的。」、「
    （問：你如何幫他處理？）葉榮富知道我的經濟情況不好，
    他問是否願意幫他帶四號毒品進口，1 塊的價格是5 至6 萬
    元。」、「（問：你是否在越南幫他處理？）是葉榮富請人
    在越南將毒品交給我，我負責幫他把毒品裝進貨櫃內。」、
    「（問：夾藏的方式？）放在魚漿內，辨識的方式是魚漿的
    紙箱外面日期不同。」等語明確；嗣於98年6 月25日羈押中
    檢察官提訊時則供稱：「（問：是否有於98年5 月27日以貨
    櫃夾藏方式走私進口10塊毒品海洛因來台？）到了台灣之後
    我才知道。」、「（問：你是否有到越南處理裝貨事宜？）
    我一直在越南工作，葉榮富到越南跟我談訂貨的事，還有一
    批樣品要隨貨櫃進來，他沒有跟我說是什麼樣品，但我猜可
    能是水產。」、「（問：是否承認走私第一級毒品的犯行？
    ）我不知情。」等語，前後供述大相逕庭，並無所謂將案情
    更鉅細靡遺妥為交待之情事，且其於同日在法務部調查局南
    部地區機動工作組詢問時，亦僅就其否認涉犯運輸第一級毒
    品罪嫌之詳細供述（見被告98年6 月25日調查筆錄），足見
    被告上開所辯，顯與事實不符，自難採信。至被告辯稱其於
    羈押期間內所接見會談之人，除辯護人外，僅有其家屬，與
    證人或共犯並無任何通信或接觸，難認其有何勾串共犯、證
    人之虞云云，縱認屬實，亦不能以此推論其之後即無與證人
    或共犯有通信或接觸之可能。而本案確實尚有共犯葉○○在
    逃，則被告即有禁止接見通信之必要，本院認原審裁定被告
    禁止接見通信之理由，尚無何違誤之處，因認抗告意旨指摘
    原裁定違誤而提起抗告，為無理由，應予駁回。
三、據上論結，應依刑事訴訟法第412 條，裁定如主文。
中    華    民    國    98    年    7     月    29    日
                  刑事第九庭    審判長法  官  莊秋桃
                                      法  官  謝宏宗
                                      法  官  裕斗
以上正本證明與原本無異。
不得再抗告。
中    華    民    國    98    年    7     月    29    日
                                      書記官  張宗芳


司法院資訊處製作；財團法人民間司法改革基金會備份。
